【裁判字號】    99,上訴,317
【裁判日期】    990824
【裁判案由】    毒品危害防制條例
【裁判全文】
臺灣高等法院臺南分院刑事判決         99年度上訴字第317號
上  訴  人
即  被  告  乙○○
選任辯護人  扶助律師    謝依良
上  訴  人
即  被  告  丙○○
選任辯護人  扶助律師    方文賢
上列上訴人因違反毒品危害防制條例案件，不服臺灣臺南地方法
院97年度訴字第1417號中華民國98年12月31日第一審判決（起訴
案號：臺灣臺南地方法院檢察署97年度偵字第863、2399號），
提起上訴，本院判決如下：
    主  文
原判決關於乙○○販賣第一級毒品有罪（即附表一編號1至6）暨
定執行刑、丙○○部分、均撤銷。
乙○○犯如附表一編號1至6所示之罪，均累犯，各處如附表一編
號1至6所示之刑。
乙○○其餘上訴駁回（即附表一編號7至10部分）。
乙○○上開第二項撤銷改判所處之刑與前揭第三項上訴駁回部分
所處之刑，應執行有期徒刑拾捌年，禠奪公權陸年，未扣案之行
動電話壹支（含0000000000號通話晶片），沒收，如全部或一部
不能沒收時，追徵其價額、附表一編號1、3、4、6至10犯罪所得
新臺幣壹萬零伍佰元，沒收，如全部或一部不能沒收時，以其財
產抵償之，另附表一編號2、5犯罪所得新臺幣壹仟元，與丙○○
連帶沒收，如全部或一部不能沒收時，以乙○○、丙○○之財產
連帶抵償之。
丙○○犯如附表一編號2、5所示之罪，均累犯，各處如附表一編
號2、5所示之刑，應執行有期徒刑拾陸年，禠奪公權肆年，未扣
案之行動電話壹支（含0000000000號通話晶片），沒收，如全部
或一部不能沒收時，追徵其價額、犯罪所得新臺幣壹仟元與乙○○連帶沒收，如全部或一部不能沒收時，以乙○○、丙○○之財
產連帶抵償之。
    事  實
一、乙○○曾有竊盜、搶奪、恐嚇、詐欺等前科，其中因違反動
    產交易法、搶奪罪、收受贓物罪等案件，於民國93年5月26
    日、93年8月31日經臺灣屏東地方法院以93年度簡字672號、
    93年度訴字第570號分別判處拘役50日、有期徒刑9月、有期
    徒刑4月，上開各罪接續執行，應執行有期徒刑1年確定，於
    95年8月27日縮刑期滿執行完畢；丙○○前因違反毒品危害
    防制條例等案件，分別於93年10月29日、94年5月18日經原
    審及臺灣屏東地方法院以93年度訴字第729號、94年度訴字
    第156號各判處有期徒刑1年、有期徒刑1年4月、有期徒刑1
    年，經減刑後應執行有期徒刑1年1月，上開各罪接續執行，
    於94年4月20日起算刑期，於96年6月16日縮刑期滿執行完畢
    。
二、乙○○明知海洛因及安非他命分別係毒品危害防制條例第2
    條第2項第1、2款明定之第一、二級毒品，丙○○亦明知海
    洛因為第一級毒品，均不得販賣，竟：
  (一)乙○○單獨基於營利販賣第一級毒品海洛因之犯意，以0000
    000000號行動電話作為對外聯絡販賣毒品之工具，於附表一
    「編號1、3、4、6號」所示之時間、地點、價格、數量分別
    販賣第一級毒品海洛因予沈育呈3次、甲○○1次。
  (二)乙○○與女友丙○○基於共同營利販賣第一級毒品海洛因之
    犯意聯絡，以0000000000號行動電話作為對外聯絡販賣毒品
    之工具，於二人同車同行時，由丙○○代乙○○接聽購買毒
    品者撥入之行動電話，約定買賣毒品之價格、數量及地點後
    再轉知乙○○，而於附表一「編號2、5號」所示之時間、地
    點，先後共同販賣第一級毒品海洛因予沈育呈、甲○○各1
    次。
  (三)乙○○另單獨基於營利販賣第二級毒品安非他命之犯意，以
    行動電話0000000000號、0000000000號為對外聯絡販賣毒品
    之工具，於附表一「編號7至10號」所示之時間、地點先後
    販賣第二級毒品安非他命予戴士堯4次。
  (四)嗣員警依循通訊監察內容，始於96年12月25日查知上情。
三、案經臺南縣警察局報請臺灣臺南地方法院檢察署檢察官偵查
    起訴。
    理  由
甲、證據能力部分：
一、證人「戴士堯、甲○○」之警詢筆錄：
（一）證人「戴士堯」之警詢筆錄，「有證據能力」，理由如下
      ：
    1.按被告以外之人於檢察事務官、司法警察官或司法警察調
      查中所為之陳述，與審判中不符時，其先前之陳述具有較
      可信之特別情況，且為證明犯罪事實存否所必要者，得為
      證據，為九十二年二月六日修正公布，同年九月一日起施
      行之刑事訴訟法第一百五十九條之二定有明文。是依該條
      規定，被告以外之人於檢察事務官、司法警察（官）調查
      時所為之陳述，屬傳聞證據，依同法第一百五十九條規定
      ，本無證據能力，必須具備「可信性」及「必要性」二要
      件，始例外得適用上開第一百五十九條之二規定，認有證
      據能力，採為證據。其中所謂「有較可信之特別情況」，
      係屬「信用性」之證據能力要件，而非「憑信性」之證據
      證明力，法院自應比較其前後陳述當時之原因、過程、內
      容、功能等外在環境加以觀察，以判斷先前之陳述，是否
      出於「真意」之供述、有無違法取供等，其信用性獲得確
      定保障之特別情況。而所稱「為證明犯罪事實存否所必要
      者」，係指就具體個案案情及相關卷證判斷，為發現實質
      真實目的，認為除該項審判外之陳述外，已無從再就同一
      供述者，取得與其上開審判外陳述之相同供述內容，倘以
      其他證據代替，亦無從達到同一目的之情形而言（最高法
      院九十六年度台上字第三五九二號判決參照）。
    2.被告乙○○及其辯護人固不同意證人「戴士堯」之警詢筆
      錄作為本案證據，然查證人「戴士堯」於原審具結證稱：
      並未向被告乙○○購買過毒品海洛因，而是向綽號「阿明
      」的購買，被告乙○○並非綽號「阿明」之人等情（原審
      卷一第227、233頁），雖證人戴士堯於警詢時亦未能確認
      販賣毒品海洛因之綽號「阿明」之人是否即被告乙○○（
      警卷第43頁），然證人戴士堯於警詢時對其於96年11月14
      日及18日之電話監聽譯文內容（即附表一編號8、10），
      均陳稱：係向綽號「阿明」者購買毒品安非他命等情（警
      卷第42-43頁），於原審就此部分具體特定之電話監聽內
      容，卻證稱：「不太記得」，或「沉默未答」（原審卷一
      第231- 232頁、236頁），應係推託之詞，自與其警詢時
      之明確陳述有所不符。另證人戴士堯之警詢筆錄已載明警
      方並無不當取供情形，並經證人戴士堯簽名蓋指印（警卷
      第44頁），其於偵查中亦均未提及警詢時有何不當取供情
      事（96年度他字第3416號偵查卷第57頁、97年度偵字第
      2399號偵查卷第13頁），於原審更明確證述：警詢筆錄均
      依照其意思所載，並未遭警察逼迫等情（原審卷一第234
      頁），足認其警詢時之外部狀況，並無不當取供之任何跡
      象，應係出於其自由意志所陳述，其警詢筆錄之信用性，
      可獲得確保，已具「可信性之情況保證」；又證人戴士堯
      於偵查中雖已具結證稱：其於「96年11月14日及18日」（
      即附表一編號8、10）向被告乙○○購買毒品海洛因等情
      （96年度他字第3416號偵查卷第57頁），惟並未詳敘其電
      話監聽內容之意義，則證人戴士堯於警詢明確指證其於96
      年11月14日及18日之電話監聽譯文內容之意義，自為證明
      被告乙○○有無販毒之犯罪事實所必要，是證人「戴士堯
      」之警詢筆錄，依上開說明，對被告乙○○部分，「應具
      證據能力」。
（二）證人「甲○○」之警詢筆錄，「無證據能力」，詳如下述
      ：
    1.被告以外之人於審判外之言詞或書面陳述，除法律有規定
      者外，不得作為證據。被告以外之人於審判中有下列情形
      之一，其於檢察事務官、司法警察官或司法警察調查中所
      為之陳述，經證明具有較可信之特別情況，且為證明犯罪
      事實存否所必要者，得為證據：三、滯留國外或所在不明
      而無法傳喚或傳喚不到，刑事訴訟法第159條第1項、第15
      9條之3第3款分別定有明文。
    2.查證人「甲○○」之警詢筆錄，係被告以外之人於審判外
      之陳述，被告乙○○、丙○○及其辯護人均不同意作為本
      案證據，雖證人甲○○經原審傳、拘未著，有其個人基本
      資料、送達證書回證、報到單、在監在押全國紀錄表、（
      原審卷一第90頁、112-114頁、165、169頁），經本院合
      法傳喚亦未到庭，有其個人基本資料、送達證書回證、在
      押全國紀錄表、本院卷第134、139-142頁），然證人甲○○於偵查中依法已具結作證其向被告乙○○購買毒品海洛
      因等情（96年度他字第3416號偵查卷第57頁），則證人呂
      聖之警詢筆錄，自無用以證明被告乙○○、丙○○犯罪之
      必要，依上開說明，對被告乙○○、丙○○部份，證人「
      甲○○」之警詢筆錄，均不得作為本案之證據。
二、共同被告「丙○○、乙○○」之警詢筆錄，「均無證據能力
    」，理由如下：
  1.按被告以外之人於審判外之言詞或書面陳述，除法律有規定
    者外，不得作為證據。刑事訴訟法第159條第1項定有明文。
  2.查共同被告「丙○○、乙○○」之警詢筆錄，對被告乙○○
    、丙○○部分，均係被告以外之人於審判外之陳述，被告乙○○、丙○○及其辯護人，均不同意作為本案證據，而其等
    之警詢筆錄，亦均否認彼此犯行，並無用以證明被告等犯行
    之必要，依上開說明，均無證據能力。
三、共同被告「丙○○、乙○○」之偵查未具結筆錄，「均有證
    據能力」，詳如下述：
  1.按刑事訴訟法第159條之1第2項所定得為證據之被告以外之
    人於偵查中向檢察官所為之陳述，包括共同被告非以證人身
    分於偵查中向檢察官所為之陳述，係有關證據能力之規定，
    無關乎證據之證明力。故共同被告在被告本人之案件調查中
    ，如已轉換為證人，依法具結陳述，並賦予被告對該共同被
    告所為之陳述為詰問之機會者，該以共同被告身分所為之陳
    述，法院即非不得與其以證人身分所為之陳述，綜合該被告
    以外之人全部供述證據，斟酌案內其他調查之證據資料，本
    於經驗法則及論理法則，作合理之比較而為取捨、判斷，此
    乃實質證據價值之自由判斷問題；非謂於被告本人案件中，
    僅能採取共同被告以證人身分所為之陳述作為判斷之依據，
    該非以證人身分之共同被告所為之陳述，即為無證據能力之
    證據，而應予排除不用（最高法院96年台上1677號判決可資
    參照）。
  2.就被告乙○○而言，共同被告丙○○於97年2月14日在偵查
    中之供述，另就被告丙○○而言，共同被告乙○○於97年1
    月17日在偵查中之供述，檢察官均係以被告身分傳喚（97年
    度偵字第863號偵查卷第5至8頁、第20至22頁、97年度偵字
    第2399號偵查卷第7-8頁），依法本無庸命具結，又其等之
    上開偵查中之陳述，均係否認彼此之犯行，而被告二人於偵
    查中向檢察官所為之陳述，又無顯不可信之情況，依刑事訴
    訟法第159條之1第2項，依上開說明，應認具證據能力。
四、監聽錄音帶、監聽譯文：
    查門號0000000000、0000000000號行動電話之監聽譯文，係
    依據臺灣臺南地方法院檢察署96年度南檢瑞於聲監字第0007
    18、000754號通訊監察書（監察期間自96年10月11日至96年
    11月9日、96年11月9日至96年12月7日）所製作，屬依法定
    程序執行通訊監察所取得之派生證據，且經原審於準備及審
    理期日時依法提示予被告乙○○、丙○○及其辯護人表示意
    見時，被告乙○○、丙○○及其等辯護人認除96年11月15日
    上午9時23分與沈育呈之對話、96年11月20日下午1時3分與
    20分與甲○○之對話、96年11月22日下午1時15分與甲○○
    之對話、96年11月15日下午2時43分與鄭倉珍之對話外，均
    不爭執監聽譯文內容之合法性及真正（原審卷一第51、52頁
    ），且原審於審判期日調查證據，已踐行提示上揭通訊監察
    譯文供當事人等辨認及告以要旨等程序，則該監聽譯文自得
    採為本案認定犯罪事實之證據（最高法院95年度台上字第31
    28號判決意旨參照）。又上開有爭執之部分經原審於準備程
    序勘驗，內容大致與譯文相符，而就各該通話是否為被告二
    人與沈育呈等人之對話，勘驗結果為：96年11月15日上午9
    時23分及同日下午2時42分之對話，被告丙○○已坦承為其
    與沈育呈及鄭倉珍之通話內容、96年11月20日下午1時3分之
    對話，被告乙○○及丙○○均坦承為其二人與甲○○之通話
    內容、96年11月20日下午1時20分之對話，被告丙○○已坦
    承為其與甲○○之通話內容、96年11月22日下午1時1分33秒
    之對話，被告乙○○雖否認為其與甲○○之通話，然由前開
    被告乙○○坦承與甲○○之通訊監察譯文觀之，甲○○每次
    均係撥打被告乙○○持用之0000000000門號，本次甲○○亦
    係撥打0000000000門號，且甲○○於96年11月20日下午1時3
    分，與被告乙○○通話時，自稱「阿財」，稱呼乙○○為「
    志明大仔」，與本次通話時之稱呼均相同，顯見與甲○○通
    話者確為被告乙○○無訛，被告乙○○空言否認為其與甲○○之通訊內容，委無足採。是上開有爭議之監聽譯文既經勘
    驗程序確認無誤，且於審判期日並踐行法定調查證據程序，
    「自有證據能力」。
五、其餘認定事實所引用之下列卷內所有卷證資料（包含文書證
    據、物證等證據），並無證據證明係公務員違背法定程序所
    取得，被告及其選任辯護人於本院審理終結前就卷內其他卷
    證資料之證據能力均表示無意見，僅爭執其證明力，且卷內
    之文書證據，亦無刑事訴訟法第159條之4之顯有不可信之情
    況與不得作為證據之情形，則依刑事訴訟法第159條之5之規
    定，自得作為證據。
乙、實體部分
一、訊據被告乙○○、丙○○固坦承行動電話0000000000號、00
    00000000號於96年間由乙○○使用，丙○○有代為接聽電話
    ，並對於監聽譯文及原審勘驗監聽錄音帶之勘驗筆錄部分所
    載之通話內容不為爭執等語，惟均矢口否認有何販賣第一級
    毒品海洛因予證人沈育呈、甲○○、販賣第二級毒品安非他
    命予證人戴士堯之犯行。被告乙○○辯稱：「(一)我沒有販賣
    毒品予沈育呈、甲○○、戴士堯，我與沈育呈是一起合資購
    買毒品；(二)甲○○與我的通話並非是聯絡販賣毒品，我不知
    道甲○○打電話給我所為何事；(三)戴士堯與我有通話是因為
    我有「七里香」要賣，並非是要賣安非他命，我是與戴士堯
    要一起去拿毒品」云云；被告丙○○則辯稱：「我不認識沈
    育呈、甲○○等人，我只是有時與乙○○同車時幫忙接聽電
    話，我並不知道來電者有要跟乙○○購買毒品」等情。
二、經查：
（一）被告乙○○單獨販賣（附表一編號1、3、4號）及與被告
      丙○○共同販賣（附表一編號2）第一級毒品海洛因予「
      沈育呈」：
    1.被告乙○○單獨販賣及與被告丙○○共同販賣第一級毒品
      海洛因予證人沈育呈之事實，業據證人「沈育呈」於偵訊
      中具結證述：「我使用之行動電話是0000000000號，我從
      96年11月14日起與乙○○聯絡，每次聯絡都是為了購買海
      洛因，每次電話聯絡都有買到海洛因，分別是96年11月14
      日、同月15日、同月16日、同月18日，共計4次，均到乙○○在電話中約定之地點找他，而我不認識丙○○，『但
      有時交付毒品時，丙○○會和乙○○一起來』」等情（97
      年度偵字第863號偵查卷第36至38頁）。復於原審審理時
      證稱：「我綽號叫『阿呆』，我有施用海洛因，最後一次
      施用是在96、97年間，我是用0000000000號電話撥打0000
      000000號電話給『阿輝』，0000000000號之電話是朋友綽
      號『阿草』，就是何忠憲介紹給我的，我於11月14日、15
      日、16日、18日撥打電話都有拿到4次海洛因各1小包，96
      年11月14日交易毒品是約在柳營鄉全家便利商店；96年11
      月15日交易毒品是約在柳營鄉果毅村全家便利商店，當天
      （指15日）上午7時56分那通並沒有拿到毒品，後來藥癮
      發作，才又於當天（指15日）上午9時23分打電話給乙○○，『這通電話是由女生接聽』，是在當天上午9時23分
      才拿到毒品，監聽譯文中『半籃水果』是指『海洛因500
      元』；96年11月16日交易毒品地點是在柳營果毅村媽祖廟
      前，監聽譯文中『一簍小簍的水果』是指海洛因，價錢
      500元或1,000元；96年11月18日交易毒品是約在新吉庄，
      監聽譯文中之『半斤』是指海洛因500元」等語（原審卷
      一第176至224頁），核與偵查中所述大致相符。又證人沈
      育呈證述之時間、地點、數量等洽談購買毒品之事宜，亦
      與附表二編號1至5號之監聽譯文內容可資參佐。而被告乙○○、丙○○有附表二編號1至5號之通話內容，亦為被告
      乙○○、丙○○所是認（原審卷二第107頁），而共同被
      告「丙○○」於偵查中亦具結證稱：「監聽譯文之電話都
      是被告乙○○要我聽的」等情（97年度偵字第2399號偵查
      卷第8頁），且被告丙○○於96年11月15日上午與沈育呈
      電話聯絡時，沈育呈說：「先拿出來啦，很難過了啦」，
      被告丙○○答：「好啦，不要說那個」等情（如附表二編
      號3所示），堪認證人沈育呈指證向被告二人購買毒品海
      洛因並交付金錢等情，並無不實。
    2.另參以我國查緝毒品執法甚嚴，因此販賣毒品自無法公然
      為之，亦無公定價格，且因容易分裝，可自行增減份量，
      每次買賣之價量，可能隨時依雙方關係深淺、資力、需求
      量及對行情之認知、來源是否充裕、查緝是否嚴謹、購買
      者被查獲時供述購買對象之可能風險之評估等情形，而異
      其標準，非可一概而論，是以買受毒品者通常無法探知販
      毒者賺取利潤幾何，而販賣毒品之利得，除販毒者坦承犯
      行或價量俱臻明確外，委難察得實情，販賣毒品之人從價
      差或量差中牟利之方式雖異，然其意圖營利之販賣行為則
      同一。況且販賣海洛因之法定最輕刑度即為無期徒刑，被
      告二人若無利益可圖，豈會甘冒為警查獲可能處以重刑之
      風險而三番兩次將海洛因交付予沈育呈，並收取現金。足
      認被告二人所為具營利之意圖甚明。
    3.證人沈育呈於原審審理時雖翻異前供，改證稱：「交付毒
      品者為『阿輝』，但『阿輝』並非在法庭上之乙○○，交
      付毒品之『阿輝』特徵為年紀約30歲左右、看起來比我年
      輕、中等身材、身高約165公分、沒有戴眼鏡，交易時是
      一手交付金錢一手交付毒品。4次交易毒品時均是同一人
      拿毒品給我，其中有1至2次乙○○有陪同前來，就是第1
      次在全家超商交易那次，有看到乙○○陪同『阿輝』一起
      來，因為他們兩個一起下車，然後有說有笑一同進入全家
      便利商店，我隨後也跟著進入全家便利商店，東西拿了就
      走了；另外1次在活動中心交易那次，我不確定坐在車上
      那人是否為乙○○」云云（原審卷一第210至225頁），惟
      被告乙○○及丙○○已自承附表二編號1至5號之通訊監察
      譯文分別為其二人與沈育呈之對話內容，附表二編號3部
      分，復經原審當庭勘驗無誤，有勘驗筆錄可稽（原審卷一
      第66-67頁），可知與證人沈育呈約定毒品交易種類、數
      量、時間、地點而有販賣海洛因予沈育呈之意者，為被告
      乙○○及丙○○，而不論係被告乙○○或丙○○，從未稱
      有一名代為跑腿之小弟名叫「阿輝」者，顯見證人沈育呈
      此部分證述，與被告二人所供已然不符。再者，依證人沈
      育呈於原審證述，證人沈育呈對被告乙○○僅有一面之緣
      ，然可對陪同前往之被告乙○○印象深刻，反倒對於交付
      過4次毒品之「阿輝」，無法明確描述，不合情理之至灼
      然可見，益見證人沈育呈所述交付毒品之「阿輝」並非乙○○云云，屬迴護被告之詞，委實不足採信。
    4.被告乙○○雖亦辯稱：我與證人沈育呈是合資購買，監聽
      譯文中之「半簍」是指1人出資500元，「1簍」是指1人出
      資1,000元，以此暗語作為聯絡，96年11月14日我有與沈
      育呈約在柳營神農村全家便利商店，這次我們有碰面但是
      沒有買到毒品，之後再跟他約幾次，我不太方便跟他碰面
      ，所以我都未到現場，我並非販賣與證人沈育呈云云（原
      審卷二第107至111頁）。惟證人沈育呈於偵查中及原審審
      理中之證述，均未提及與被告乙○○合資購買毒品之情事
      ，而係於偵查中證述附表二編號1至5號之監聽譯文是向乙○○購買毒品，且每次都有拿到毒品等語，復於原審審理
      中證述附表二編號1至5號是向綽號「阿輝」之人購買毒品
      等語，再輔以附表二編號1至5號監聽譯文之內容，均未有
      如何出資購買毒品、如何分配之情事，而係洽談購買毒品
      之數量、交易地點等細節，是被告乙○○所辯，顯為事後
      卸責之詞，同亦不足採信。
    5.綜上所述，被告乙○○於附表一編號1、3、4號所示之時
      間、地點，單獨販賣第一級毒品海洛因予證人沈育呈；被
      告丙○○、乙○○共同於附表一編號2號所示之時間、地
      點共同販賣第一級毒品海洛因予證人沈育呈，事證明確，
      洵堪認定。
（二）被告乙○○與被告丙○○共同販賣（附表一編號5）及被
      告乙○○單獨販賣（附表一編號6）第一級毒品海洛因予
      「甲○○」）：
    1.被告乙○○與被告丙○○共同於附表一編號5所示之時間
      、地點，販賣第一級毒品海洛因予甲○○，另被告乙○○
      於附表一編號6所示時間、地點，販賣第一級毒品海洛因
      予甲○○等事實，業據證人「甲○○」於偵訊中具結證稱
      ：「我有向乙○○購買海洛因2次，我是利用我女朋友林
      香吟所有之0000000000號電話撥打予乙○○，於96年11月
      20日以500元之代價向乙○○構買海洛因1小包，『電話是
      女的接聽的』，她聽得懂我講話之意思是要買毒品，但與
      我交易的是乙○○。當天本來是與乙○○約在東河加油站
      ，後來改到重溪村的7-11統一超商交易。另於同年月22
      日又以1,000元代價向乙○○購買海洛因1小包，是在東山
      鄉公所旁的統一超商交易」等情（96年度他字第3416號偵
      查卷第57、58頁，97年度偵字第2399號偵查卷第13頁），
      及本院審理時證稱：「96年11月20日、同年月22日是向被
      告乙○○購買毒品」等情（本院卷第186頁），核與附表
      二編號6、7號之監聽錄音帶內容所示：「被告丙○○先接
      聽電話」，再由被告乙○○與證人甲○○約於東河加油站
      ，之後再改約於位於腳腿仔7-11統一超商，及附表二編號
      8號之監聽錄音帶之內容所示：被告乙○○與證人甲○○
      相約於東山鄉至白河鎮途中之7-11統一超商等情相符。且
      附表二編號6、7、8之通話內容，分別為被告二人與甲○○之對話，此業據被告二人坦認屬實，並經原審當庭勘驗
      無誤，有勘驗筆錄可稽（原審卷一第66-68頁）。堪認證
      人甲○○於偵查及本院審理時中之指證尚非無據，足堪採
      信。參以被告二人販賣第一級毒品海洛因之次數不少，而
      販賣海洛因又需承擔被查緝遭重刑判決之風險，足認被告
      二人所為交付海洛因予甲○○，並收取現金之行為，具營
      利之意圖。
    2.被告丙○○雖辯稱不認識甲○○，且否認知悉甲○○來電
      之意在購買海洛因。惟觀諸附表二編號6、7，即96年11月
      20日下午1時3分與同日下午1時20分之通訊監察譯文，被
      告丙○○與證人甲○○對答流暢，並無因轉達與證人甲○○之對話予被告乙○○而有對話停頓或語氣質疑之情狀，
      且於短短交談過程即與證人甲○○完成交易地點之約定，
      顯然對於證人甲○○來電之意圖知悉甚詳，是被告丙○○
      否認犯行，委實不可採。又觀附表二編號6至8號之通話內
      容，被告乙○○僅係與證人甲○○簡短對談，約定見面之
      地點，至於見面目的何在，則未多作闡述，顯見已有默契
      ，附表二編號7是被告乙○○所辯：不知道甲○○打電話
      所為何事等情，同亦不足採信。
    3.綜上所述，被告乙○○於如附表一編號6號所示之時間、
      地點，單獨販賣第一級毒品海洛因予證人甲○○；被告乙○○與被告丙○○共同於如附表一編號5所示之時間、地
      點，販賣第一級毒品海洛因予證人甲○○，事證明確，應
      堪認定。
（三）被告乙○○販賣第二級毒品安非他命予「戴士堯」4次部
      分：（即附表一編號7至10）
    1.被告乙○○此部分犯行，業據證人「戴士堯」於96年12月
      25日在偵訊時證述：「我是向乙○○購買安非他命，96年
      11月14日是買2,000、3,000元之毒品，96年11月18日我也
      是購買2,000、3,000元之毒品等情（96年度他字第3416號
      偵查卷第57頁），及於原審審理中證述，我有施用安非他
      命，安非他命均向綽號「阿明」購買，我是使用00000000
      00號行動電話撥打行動電話0000000000號、0000000000號
      行動電話與「阿明」聯絡，0000000000號電話是「阿明」
      在使用，交易地點多在東山鄉附近，都是約在一個地方等
      ，我過去找阿明，監聽譯文中「2個禮品」是指2小包之意
      思，1個禮品即安非他命1小包，價格為1,000元等語（原
      審卷一第226至240頁），核與附表二編號9至14號之監聽
      譯文相符。且此部分通訊內容為被告乙○○與證人載士堯
      之對話，亦為被告乙○○是認無誤，堪認證人戴士堯指證
      與事實相符。參以被告乙○○販賣二級毒品安非他命予戴
      士堯次數達4次之多，而販賣安非他命同樣需承擔被查緝
      遭重刑判決之風險，足證被告乙○○所為交付安非他命予
      戴士堯，並收取現金之行為，具營利之意圖。
    2.至於證人戴世堯於97年2月22日偵訊中雖證述：「附表一
      編號7、9、10號所示之時間、地點，是向被告乙○○購買
      海洛因」等語（97年度偵字第2399號偵查卷第13頁）。惟
      參諸證人戴士堯於96年2月25日於偵查中證述：「我是向
      乙○○購買安非他命，10月間開始買」等語（96年度他字
      第3416號偵查卷第57頁）；及於原審審理中證述：「我本
      身有吸食毒品，是施用安非他命，約3、4天即施用1次，
      我沒施用過海洛因，亦未曾購買過海洛因」等語（原審卷
      一第226至228頁、第235、236頁），證人戴士堯施用毒品
      之種類既為安非他命，自不可能花費金錢購買自身未施用
      之海洛因，是證人戴士堯於97年2月22日在偵訊時證述：
      「我於96年11月16日、96年11月18日、96年10月25日等3
      天是要購買海洛因」等語（97年度偵字第2399號偵查卷第
      13、14頁），顯係時隔久遠出於誤記所致，自應以其於96
      年12月25日檢察官偵訊時所證及原審審理時所證為可採。
    3.被告乙○○雖辯稱：「我是有『七里香』要賣給戴士堯才
      與他聯絡，我們兩人僅有一起合資去拿毒品，並非販賣」
      云云。惟依附表二編號10號監聽譯文所載，被告乙○○與
      證人戴士堯之對話中，出現「沙咪訴」、「2個禮品」、
      「2個」、「1張」等暗語，且對話簡短，話語間隱晦未明
      ，並未有提到有關七里香樹木交易之詞彙，若被告乙○○
      確與證人戴士堯洽談交七里香，何以於交談中多所避諱，
      未明確提及購買之數量、價格等與樹木買賣相關之事宜，
      不合常情之至已不待言。況且，證人戴士堯於偵查及審理
      中已明確證稱附表二編號6至8號監聽譯文是向被告乙○○
      購買毒品，未有合資之情事等語，足見被告乙○○所辯，
      均屬事後卸責之詞，不足採信。
    4.綜上所述，被告乙○○於附表一編號7至10號所示之時間
      、地點販賣第二級毒品安非他命予證人戴士堯，事證明確
      ，應堪認定。
三、論罪科刑：
（一）毒品危害條例條例新舊法之比較：
      按被告乙○○、丙○○行為後，毒品危害防制條例第4條
      業經修正，並經總統於九十八年五月二十日以華總一義字
      第09800125141號公布，現已生效。被告乙○○、丙○○
      行為後，98年5月22日新修正施行之毒品危害防制條例第4
      條第1項販賣第一級毒品之法定刑，由修正前之「處死刑
      或無期徒刑；處無期徒刑者，得併科新臺幣1千萬元以下
      罰金」，提高為「處死刑或無期徒刑；處無期徒刑者，得
      併科新臺幣2千萬元以下罰金」，另同條例第2項販賣第二
      級毒品之法定刑度則由修正前之「處無期徒刑或7年以上
      有期徒刑，得併科新臺幣700萬元以下罰金」，提高為「
      處無期徒刑或7年以上有期徒刑，得併科新臺幣1千萬元以
      下罰金」，二相比較，以修正前規定較有利於被告二人，
      依刑法第2條第1項規定：「行為後法律有變更者，適用行
      為時之法律。但行為後之法律有利於行為人者，適用最有
      利於行為人之法律」，自應適用有利於被告二人即「修正
      前」之規定。
（二）核被告乙○○所為係犯修正前毒品危害防制條例第4條第1
      項販賣第一級毒品罪及修正前同條例第4條第2項販賣第二
      級毒品罪。被告丙○○所為係犯修正前同條例第4條第1項
      販賣第一級毒品罪。被告乙○○販賣海洛因及安非他命前
      ，持有之低度行為，及被告丙○○販賣海洛因前，持有之
      低度行為，均已為販賣之高度行為吸收，均不另論罪。被
      告乙○○與丙○○就附表一編號2、5號所示之販賣第一級
      毒品犯行間，具有犯意聯絡及行為分擔，俱為共同正犯。
      另被告乙○○所犯6次販賣第一級毒品罪、4次販賣第二級
      毒品罪間、被告丙○○所犯2次販賣第一級毒品罪間，均
      係犯意各別，行為殊異，均應予分論併罰。再被告乙○○
      、丙○○有如事實欄所示之前科，此有臺灣高等法院被告
      前科紀錄表各1份在卷可稽，其2人受有期徒刑之執行完畢
      ，5年內故意再犯有期徒刑以上之罪，均為累犯，除販賣
      第1級毒品法定刑死刑、無期徒刑部分，及販賣第2級毒品
      法定刑無期徒刑部分，依法不得加重外，其餘依法加重其
      刑。又販賣第一級毒品海洛因之犯罪，法定刑僅死刑、無
      期徒刑兩種與社會永遠隔絕之主刑而已，而個案犯罪情節
      ，輕重懸殊，其類型至少有大盤、中盤與零售之差異，即
      使零售，亦有廣大開門市與僅微量售予有限熟人之別，其
      間之惡性及危害社會程度，差別鉅大，如其情節顯屬情輕
      法重，認科以最低度刑仍嫌過重，客觀上亦足以引起一般
      同情者，允宜斟酌有無刑法第五十九條裁判減輕其刑規定
      之適用，以符刑罰相當原則（最高法院97年台上字第6422
      號判決意旨參照）。查被告乙○○販賣第一級毒品雖有6
      次，然購買者僅沈育呈、甲○○2人，應係零售小盤，而
      被告丙○○亦僅參與2次販賣毒品犯行，情輕法重，認科
      以最低度刑仍嫌過重，爰均依刑法第59條規定，酌減其刑
      。
四、撤銷改判部分（即附表一編號1至6部分）：
（一）原判決對被告乙○○、丙○○販賣第一級毒品部分（即附
      表一編號1至6部分），予以論罪科刑，固非無見。惟查，
      被告乙○○、丙○○等2人，係零售小盤，情輕法重，原
      判決此部分未依刑法第59條酌減其刑，尚有未洽。上訴人
      即被告乙○○、丙○○就此部分仍執陳詞，否認犯行而提
      起上訴，雖無理由，然原判決此部分既有上開瑕疵，自應
      由本院撤銷改判。被告乙○○此部分既遭撤銷，其定執行
      刑部分，已失所附麗，應併撤銷。爰審酌被告乙○○、丙○○無視毒品之危害性，為圖謀不法利得，多次販賣毒品
      ，戕害沈育呈等人之健康至深且鉅，及其犯後態度等一切
      情狀，分別量處如主文二項、第五項前段所示之刑，並依
      法宣告褫奪公權。
 （二）宣告沒收部分：
     1.按供販賣毒品所用之物，應依毒品危害防制條例第19條第
       1 項規定沒收，固為刑法之特別規定，採義務沒收主義，
       但上開法條既無「不問屬於犯人與否，沒收之」之規定，
       仍應以該物品屬於犯人所有者為限，始應予以沒收（最高
       法院95年度台上字第104、305號刑事判決意旨參照）。再
       按毒品危害防制條例第19條第1項規定所稱「追徵其價額
       」者，必限於所沒收之物，為金錢以外其他財物而無法沒
       收時，始應追徵其價額，使其繳納與原物相當價額。如所
       得財物為金錢而無法沒收時，應以其財產抵償之，而不發
       生追徵價額問題（最高法院93年度台上字第1218號、第
       2670號、第2743號等刑事判決意旨參照）。另按「共同正
       犯犯罪所得之財物為新臺幣時，因係合併計算，且於全部
       或一部不能沒收時以其財產抵償之，為避免執行時發生重
       複沒收、抵償之情形，故各共同正犯之間係採連帶沒收主
       義，於裁判時應諭知被告共同犯罪所得之財物應與其他共
       同正犯連帶沒收之，如全部或一部不能沒收時，應以其等
       之財產連帶抵償之。」（最高法院98年度台上字第4127號
       判決意旨參照）。
     2.0000000000、0000000000號行動電話為被告乙○○所持用
       ，惟僅0000000000號行動電話為被告丙○○所申請，000
       0000000號行動電話則為第三人所有等情，業據被告乙○○及丙○○供明在卷。而0000000000及0000000000等門
       號暨行動電話固均屬供被告乙○○單獨或與被告丙○○
       共同販賣毒品所用之工具，然因行動電話服務須以晶片
       卡（即SIM卡）為使用介面，因此電信公司於出租行動電
       話門號予消費者使用時，即同時附帶提供晶片卡給消費
       者作為門號使用之介面，故電信公司接受消費者申辦門
       號並將該門號開通上線時，該晶片卡之所有權已移轉於
       消費者，此為眾所周知之事（最高法院97年度台上字第
       2230號、第2108號判決意旨、司法院院臺廳刑一字第097
       0009760號函參照），依此說明，0000000000門號暨行動
       電話，應依同條例第19條第1項之規定宣告沒收，如全部
       或一部不能沒收，追徵其價額，另0000000000門號暨行
       動電話因係第三人所有，而0000000000門號暨行動電話
       ，於被告乙○○用以單獨販賣毒品時，因與被告丙○○
       無關，故均不為沒收之諭知。
     3.被告乙○○於附表一所示時間，販賣予證人沈育呈第一
       級毒品4次（均為500元）、證人甲○○2次（其中1次為
       500元，1 次為1,000元），販賣予證人戴士堯4次（其中
       2次為1,000元、2次為3,000元），所得之財物金額共計
       11,500元，其中如附表一標號2、5號所示之時間販賣第
       一級毒品予證人沈育呈1次（500元）、證人甲○○1次（
       500元）為與被告丙○○共同販賣所得之財物總計為1,00
       0元，雖所得共11,500元均未扣案，仍應依毒品危害防制
       條例第19條第1項之規定宣告沒收，其中1,000元被告乙○○與丙○○連帶沒收，如全部或一部不能沒收時，105
       00元以被告乙○○之財產抵償之，1,000元部分則以被告
       乙○○、丙○○2人之財產連帶抵償之。
五、上訴駁回部分：（即附表一編號7至10）
    原判決就被告乙○○販賣第二級毒品部分（即附表一編號7
    至10），依據上開事證，適用前揭法律，並審酌乙○○無視
    毒品之危害性，為圖謀不法利得，多次販賣毒品，戕害他人
    之健康至深且鉅，及其犯後態度等一切情狀，各量處附表一
    編號7至10所示之刑。核其認事用法並無違誤，量刑亦稱妥
    適，上訴人即被告乙○○就此部分仍執陳詞，否認犯行提起
    上訴，為無理由，應予駁回。
六、定應執行刑：
    按數罪併罰，分別宣告其罪之刑，依刑法第五十一條各款定
    其應執行之刑，既係科刑，自亦須依刑法第五十七條規定審
    酌一切情狀，以為量刑輕重之標準。然定應執行之刑，既係
    審酌妥適之執行刑，則兼及所定刑之執行效果，乃屬當然。
    又宣告多數有期徒刑，定應執行刑者，既係就各刑中之最長
    期以上、各刑合併之刑期以下，定其刑期。但不得逾三十年
    。自應就各罪之全體情形加以審酌，綜合考量所定執行刑之
    效果，依比例原則及公平、公正原則，妥適行之。查被告乙○○犯販賣第一級毒品罪六罪，販賣第二級毒品罪四罪，被
    告丙○○犯販賣第一級毒品二罪，審酌被告販賣毒品之對象
    僅3人，對社會之影響較小，被告丙○○參與之犯行僅二次
    ，涉案程度較輕，兼顧被告二人刑罰執行效果，爰定被告二
    人應執行刑如主文第四項、第五項後段所示。
據上論斷，應依刑事訴訟法第368條、第369條第1項前段、第36
4條、第299條第1項前段，修正前毒品危害防制條例第4條第1項
、第2項、第19條第1項，刑法第2條第1項、第11條、第28條、第
51條第5項、第47條第1項、第37條第1項、第59條，判決如主文
。
本案經檢察官謝錫和到庭執行職務。
中    華    民    國    99    年    8     月    24    日
                  刑事第三庭    審判長法  官  陳義仲
                                      法  官  楊清安
                                      法  官  宋明中
以上正本證明與原本無異。
如不服本判決應於收受送達後10日內向本院提出上訴書狀，其未
敘述上訴理由者，並得於提起上訴後10日內向本院補提理由書（
均須按他造當事人之人數附繕本）「切勿逕送上級法院」。
                                      書記官  王薇潔
中    華    民    國    99    年    8     月    24    日
附錄本案論罪科刑法條全文
毒品危害防制條例第4條：
製造、運輸、販賣第一級毒品者，處死刑或無期徒刑；處無期徒
刑者，得併科新臺幣2千萬元以下罰金。
製造、運輸、販賣第二級毒品者，處無期徒刑或7年以上有期徒
刑，得併科新臺幣1千萬元以下罰金。
製造、運輸、販賣第三級毒品者，處5年以上有期徒刑，得併科
新臺幣7百萬元以下罰金。
製造、運輸、販賣第四級毒品者，處3年以上10年以下有期徒刑
，得併科新臺幣3百萬元以下罰金。
製造、運輸、販賣專供製造或施用毒品之器具者，處1年以上7
年以下有期徒刑，得併科新臺幣1百萬元以下罰金。
前五項之未遂犯罰之。
附表一：被告乙○○、丙○○犯罪事實
 ┌─┬──┬───┬───┬───┬────┬──┬──────────┐
 │編│行為│販賣時│販賣地│販賣對│毒品種類│販賣│    罪名與科刑      │
 │號│人  │間    │點    │象    │、數量及│毒品│                    │
 │  │    │      │      │      │價格 (新│所得│                    │
 │  │    │      │      │      │臺幣)   │(新 │                    │
 │  │    │      │      │      │        │臺幣│                    │
 │  │    │      │      │      │        │)   │                    │
 ├─┼──┼───┼───┼───┼────┼──┼──────────┤
 │1 │黃金│96年11│臺南縣│沈育呈│海洛因、│500 │販賣第一級毒品，累犯│
 │  │輝  │月14日│柳營鄉│      │1小包、 │元  │，處有期徒刑拾陸年陸│
 │  │    │上午8 │神農村│      │500元   │    │月，褫奪公權陸年，販│
 │  │    │時21分│全家超│      │        │    │賣毒品所得新臺幣伍佰│
 │  │    │許    │商內  │      │        │    │元沒收，如全部或一部│
 │  │    │      │      │      │        │    │不能沒收時沒，以其財│
 │  │    │      │      │      │        │    │產抵償之。          │
 ├─┼──┼───┼───┼───┼────┼──┼──────────┤
 │2 │黃金│96年11│臺南縣│沈育呈│海洛因、│500 │乙○○共同販賣第一級│
 │  │輝、│月15日│柳營鄉│      │1小包、 │元  │毒品，累犯，處有期徒│
 │  │羅玉│上午9 │果毅村│      │500元   │    │刑拾陸年陸月，褫奪公│
 │  │枝  │時23分│全家超│      │        │    │權陸年，未扣案之行動│
 │  │    │      │商    │      │        │    │電話壹支（含00000000│
 │  │    │      │      │      │        │    │48號SIM卡），沒收， │
 │  │    │      │      │      │        │    │如全部或一部不能沒收│
 │  │    │      │      │      │        │    │時，追徵其價額，販賣│
 │  │    │      │      │      │        │    │毒品所得新臺幣伍佰元│
 │  │    │      │      │      │        │    │與丙○○連帶沒收，如│
 │  │    │      │      │      │        │    │全部或一部不能沒收時│
 │  │    │      │      │      │        │    │，以乙○○、丙○○財│
 │  │    │      │      │      │        │    │產連帶抵償之。      │
 │  │    │      │      │      │        │    │                    │
 │  │    │      │      │      │        │    │丙○○共同販賣第一級│
 │  │    │      │      │      │        │    │毒品，累犯，處有期徒│
 │  │    │      │      │      │        │    │刑拾伍年陸月，褫奪公│
 │  │    │      │      │      │        │    │權肆年，未扣案之行動│
 │  │    │      │      │      │        │    │電話壹支（含00000000│
 │  │    │      │      │      │        │    │48號SIM卡），沒收， │
 │  │    │      │      │      │        │    │如全部或一部不能沒收│
 │  │    │      │      │      │        │    │時，追徵其價額，販賣│
 │  │    │      │      │      │        │    │毒品所得新臺幣伍佰元│
 │  │    │      │      │      │        │    │與丙○○連帶沒收，如│
 │  │    │      │      │      │        │    │全部或一部不能沒收時│
 │  │    │      │      │      │        │    │，以乙○○、丙○○財│
 │  │    │      │      │      │        │    │產連帶抵償之。      │
 │  │    │      │      │      │        │    │                    │
 │  │    │      │      │      │        │    │                    │
 ├─┼──┼───┼───┼───┼────┼──┼──────────┤
 │3 │黃金│96年11│臺南縣│沈育呈│海洛因、│500 │販賣第一級毒品，累犯│
 │  │輝  │月16日│柳營鄉│      │1小包、 │元  │，處有期徒刑拾陸年陸│
 │  │    │凌晨3 │媽祖廟│      │500元   │    │月，禠奪公權陸年，販│
 │  │    │時5分 │前    │      │        │    │賣毒品所得新臺幣伍佰│
 │  │    │許 (起│      │      │        │    │元沒收，如全部或一部│
 │  │    │訴書誤│      │      │        │    │不能沒收時，以其財產│
 │  │    │載為凌│      │      │        │    │抵償之。            │
 │  │    │晨1時 │      │      │        │    │                    │
 │  │    │38分) │      │      │        │    │                    │
 ├─┼──┼───┼───┼───┼────┼──┼──────────┤
 │4 │黃金│96年11│臺南縣│沈育呈│海洛因、│500 │販賣第一級毒品，累犯│
 │  │輝  │月18日│柳營鄉│      │1小包、 │元  │，處有期徒刑拾陸年陸│
 │  │    │上午10│旭山村│      │500元   │    │月，褫奪公權陸年，販│
 │  │    │時17分│新吉庄│      │        │    │賣毒品所得新臺幣伍佰│
 │  │    │許    │活動中│      │        │    │元沒收，如全部或一部│
 │  │    │      │心    │      │        │    │不能沒收時，以其財產│
 │  │    │      │      │      │        │    │抵償之。            │
 ├─┼──┼───┼───┼───┼────┼──┼──────────┤
 │5 │黃金│96年11│臺南縣│甲○○│海洛因、│500 │乙○○共同販賣第一級│
 │  │輝、│月20日│柳營鄉│      │1小包、 │元  │毒品，累犯，處有期徒│
 │  │羅玉│下午1 │重溪村│      │500元 ( │    │刑拾陸年陸月，褫奪公│
 │  │枝  │時20分│義士路│      │起訴書誤│    │權陸年，未扣案之行動│
 │  │    │許    │統一超│      │載為1000│    │電話壹支（含00000000│
 │  │    │      │商內  │      │元)     │    │48號SIM卡），沒收， │
 │  │    │      │      │      │        │    │如全部或一部不能沒收│
 │  │    │      │      │      │        │    │時，追徵其價額、販賣│
 │  │    │      │      │      │        │    │毒品所得新臺幣伍佰元│
 │  │    │      │      │      │        │    │與丙○○連帶沒收，如│
 │  │    │      │      │      │        │    │全部或一部不能沒收時│
 │  │    │      │      │      │        │    │，以乙○○；丙○○財│
 │  │    │      │      │      │        │    │產抵償之。          │
 │  │    │      │      │      │        │    │                    │
 │  │    │      │      │      │        │    │丙○○共同販賣第一級│
 │  │    │      │      │      │        │    │毒品，累犯，處有期徒│
 │  │    │      │      │      │        │    │刑拾伍年陸月，褫奪公│
 │  │    │      │      │      │        │    │權肆年，未扣案之行動│
 │  │    │      │      │      │        │    │電話壹支（含00000000│
 │  │    │      │      │      │        │    │48號SIM卡），沒收， │
 │  │    │      │      │      │        │    │如全部或一部不能沒收│
 │  │    │      │      │      │        │    │時，追徵其價額、販賣│
 │  │    │      │      │      │        │    │毒品所得新臺幣伍佰元│
 │  │    │      │      │      │        │    │與乙○○連帶沒收，如│
 │  │    │      │      │      │        │    │全部或一部不能沒收時│
 │  │    │      │      │      │        │    │，以乙○○、丙○○財│
 │  │    │      │      │      │        │    │產抵償之。          │
 ├─┼──┼───┼───┼───┼────┼──┼──────────┤
 │6 │黃金│96年11│臺南縣│甲○○│海洛因、│1000│販賣第一級毒品，累犯│
 │  │輝  │月22日│東山鄉│      │1小包、 │元  │，處有期徒刑拾陸年陸│
 │  │    │下午1 │公所旁│      │1000元 (│    │月，褫奪公權陸年，販│
 │  │    │時15分│統一超│      │起訴書誤│    │賣毒品所得新臺幣壹仟│
 │  │    │許    │商內  │      │載為500 │    │元沒收，如全部或一部│
 │  │    │      │      │      │元)     │    │不能沒收時，以其財產│
 │  │    │      │      │      │        │    │抵償之。            │
 ├─┼──┼───┼───┼───┼────┼──┼──────────┤
 │7 │黃金│96年10│東山鄉│戴士堯│安非他命│1000│上訴駁回。          │
 │  │輝  │月25日│東山街│      │、1小包 │元  │（原審判處：販賣第二│
 │  │    │下午3 │某處  │      │、1000元│    │級毒品，累犯，處有期│
 │  │    │時49分│      │      │        │    │ 徒刑拾年，販賣毒品 │
 │  │    │許    │      │      │        │    │所得新臺幣壹仟元沒收│
 │  │    │      │      │      │        │    │，如全部或一部不能沒│
 │  │    │      │      │      │        │    │收時，以其財產抵償之│
 │  │    │      │      │      │        │    │。）                │
 ├─┼──┼───┼───┼───┼────┼──┼──────────┤
 │8 │黃金│96年11│東山鄉│戴士堯│安非他命│1000│上訴駁回。          │
 │  │輝  │月14日│東山街│      │、1小包 │元  │（原審判處：販賣第二│
 │  │    │晚間7 │某處  │      │、1000元│    │級毒品，累犯，處有期│
 │  │    │時14分│      │      │        │    │徒刑拾年，販賣毒品所│
 │  │    │許    │      │      │        │    │得新臺幣壹仟元沒收，│
 │  │    │      │      │      │        │    │如全部或一部不能沒收│
 │  │    │      │      │      │        │    │時，以其財產抵償之。│
 ├─┼──┼───┼───┼───┼────┼──┼──────────┤
 │9 │黃金│96年11│東山鄉│戴士堯│安非他命│3000│上訴駁回。          │
 │  │輝  │月16日│東山街│      │、3小包 │元  │（原審判處：販賣第二│
 │  │    │晚間11│某處  │      │、3000元│    │級毒品，累犯，處有期│
 │  │    │時19分│      │      │        │    │徒刑拾年，販賣毒品所│
 │  │    │許    │      │      │        │    │得新臺幣參仟元沒收，│
 │  │    │      │      │      │        │    │如全部或一部不能沒收│
 │  │    │      │      │      │        │    │時，以其財產抵償之。│
 ├─┼──┼───┼───┼───┼────┼──┼──────────┤
 │10│黃金│96年11│東山鄉│戴士堯│安非他命│3000│上訴駁回。          │
 │  │輝  │月18日│東山街│      │、3小包 │元  │（原審判處：販賣第二│
 │  │    │晚間6 │某處  │      │、3000元│    │級毒品，累犯，處有期│
 │  │    │時36分│      │      │        │    │ 徒刑拾年，販賣毒品 │
 │  │    │許    │      │      │        │    │所得新臺幣參仟元沒收│
 │  │    │      │      │      │        │    │，如全部或一部不能沒│
 │  │    │      │      │      │        │    │收時，以其財產抵償之│
 │  │    │      │      │      │        │    │。                  │
 └─┴──┴───┴───┴───┴────┴──┴──────────┘
附表二：被告乙○○、丙○○等監聽譯文
┌─┬───┬────┬─────┬─────┬──────────────┐
│編│ 日期 │時間    │  發話方  │  受話方  │  通話內容                  │
│號│      │        │          │          │                            │
├─┼───┼────┼─────┼─────┼──────────────┤
│1 │96年11│上午8時 │0000000000│0000000000│A：誰啊？                   │
│  │月14日│21分47秒│沈育呈(B) │乙○○(A) │B：我「草仔」的朋友「阿呆」 │
│  │      │        │          │          │   。                       │
│  │      │        │          │          │A：我剛不是說過10分鐘過來對 │
│  │      │        │          │          │   面。                     │
│  │      │        │          │          │B：我在這裡。               │
│  │      │        │          │          │A：「全家」對面不是還有一間 │
│  │      │        │          │          │   超商。                   │
│  │      │        │          │          │B：嘿，你在裡面嗎？         │
│  │      │        │          │          │A：是阿。                   │
├─┼───┼────┼─────┼─────┼──────────────┤
│2 │96年11│上午7時 │0000000000│0000000000│B：「阿輝」我要過去哪你找你 │
│  │月15日│56分46秒│沈育呈(B) │乙○○(A) │   啊？                     │
│  │      │        │          │          │A：你誰啊？                 │
│  │      │        │          │          │B：我「阿草」的朋友，我要「 │
│  │      │        │          │          │   半籃水果」。             │
│  │      │        │          │          │A：過來「果毅後」。         │
│  │      │        │          │          │B：喔，好。                 │
├─┼───┼────┼─────┼─────┼──────────────┤
│3 │96年11│上午9時 │0000000000│0000000000│B：先拿出來啦，很難過了啦。 │
│  │月15日│23分48秒│沈育呈(B) │丙○○(A) │A：好啦，不要說那個。       │
├─┼───┼────┼─────┼─────┼──────────────┤
│4 │96年11│下午3時0│0000000000│0000000000│B：我「阿草」的朋友，我要「 │
│  │月16日│分5秒   │沈育呈(B) │乙○○(A) │   一簍小簍的水果」。       │
│  │      │        │          │          │A：什麼啊？                 │
│  │      │        │          │          │B：「一簍小簍的」。         │
│  │      │        │          │          │A：你在哪？                 │
│  │      │        │          │          │B：我現在在「果毅後」。     │
│  │      │        │          │          │A：我在這邊呢。             │
│  │      │        │          │          │B：那我要騎往哪裡去？       │
│  │      │        │          │          │A：就這邊阿。早上你不是有來 │
│  │      │        │          │          │   。                       │
│  │      │        │          │          │B：早上。                   │
│  │      │        │          │          │A：早上6、7點時。           │
│  │      │        │          │          │B：土地公廟那邊喔。         │
│  │      │        │          │          │A：我哪知道。               │
│  │      │        │          │          │B：我早上6、7點去土地公廟哩 │
│  │      │        │          │          │   。                       │
│  │      │        │          │          │A：喔。                     │
│  │      │        │          │          │B：好啦。                   │
│  │      │        │          │          │A：都要把地點講出來。       │
│  │      │        │          │          │B：好。                     │
│  │      │        │          │          │A：不然你來前面一點媽祖廟。 │
│  │      │        │          │          │B：好，好。                 │
├─┼───┼────┼─────┼─────┼──────────────┤
│5 │96年11│上午10時│0000000000│0000000000│A：你要幹嗎？               │
│  │月18日│17分20秒│沈育呈(B) │乙○○(A) │B：我要「半斤」。           │
│  │      │        │          │          │A：「半斤」喔，你來新吉庄。 │
│  │      │        │          │          │B：「新吉庄」，約10分鐘。   │
│  │      │        │          │          │A：「新吉庄」活動中心。     │
│  │      │        │          │          │B：喔，好。                 │
├─┼───┼────┼─────┼─────┼──────────────┤
│6 │96年11│下午1時3│000000000 │000000004 │C：喂。                     │
│  │月20日│分17秒  │甲○○(B) │乙○○(A) │B：我找「志明」。         │
│  │      │        │          │丙○○(C) │A：喂。                     │
│  │      │        │          │          │B：志明大仔。               │
│  │      │        │          │          │A：你誰？                   │
│  │      │        │          │          │B：我「阿財」。             │
│  │      │        │          │          │A：哪一個「阿財」？         │
│  │      │        │          │          │B：之前跟「博仔」一起的那個 │
│  │      │        │          │          │   。                       │
│  │      │        │          │          │A：喔。                     │
│  │      │        │          │          │B：你在哪？                 │
│  │      │        │          │          │A：我在東山。               │
│  │      │        │          │          │B：喔，好啦。               │
│  │      │        │          │          │A：怎樣？                   │
│  │      │        │          │          │B：我到東山再打給你。       │
│  │      │        │          │          │A：還是要到東河加油站啦？   │
│  │      │        │          │          │B：好啦，你幾分要過去？     │
│  │      │        │          │          │A：我要過去了。             │
│  │      │        │          │          │B：我人在水上。             │
│  │      │        │          │          │A：你在水上喔。             │
│  │      │        │          │          │B：你開出來縱貫的那個歐寶縱 │
│  │      │        │          │          │貫。                        │
├─┼───┼────┼─────┼─────┼──────────────┤
│7 │96年11│下午1時 │0000000000│0000000000│B：你們到哪？               │
│  │月20日│20分58秒│甲○○(B) │丙○○ (A)│A：我們現在剛好有事情在東山 │
│  │      │        │          │          │   ，還是你們要過來點。     │
│  │      │        │          │          │B：我在田尾，我在趕時間，你 │
│  │      │        │          │          │   們快一點。               │
│  │      │        │          │          │A：好啦。                   │
│  │      │        │          │          │B：你們馬上過去。           │
│  │      │        │          │          │A：我們還要約10分鐘，不然你 │
│  │      │        │          │          │   從果毅村，我們在旭山村。 │
│  │      │        │          │          │B：不然這樣啦，你叫他開過來 │
│  │      │        │          │          │   腳腿仔這條啦。           │
│  │      │        │          │          │A：腳腿仔這條喔。           │
│  │      │        │          │          │B：恩，腳腿仔，7-11那邊啦。 │
│  │      │        │          │          │A：我知我知，好。           │
│  │      │        │          │          │B：你們現在馬上過去，我們要 │
│  │      │        │          │          │   從那邊回來了。           │
├─┼───┼────┼─────┼─────┼──────────────┤
│8 │96年11│下午1時1│0000000000│0000000000│B：志明大仔嗎？             │
│  │月22日│分33秒  │甲○○(B) │乙○○(A) │A：你誰？                   │
│  │      │        │          │          │B：「阿財」。               │
│  │      │        │          │          │A：怎樣？                   │
│  │      │        │          │          │B：你在哪？                 │
│  │      │        │          │          │A：冬山阿。                 │
│  │      │        │          │          │B：你有辦法過來「小腳腿」   │
│  │      │        │          │          │   嗎？                     │
│  │      │        │          │          │A：沒辦法。                 │
│  │      │        │          │          │B：沒辦法喔。               │
│  │      │        │          │          │A：你來阿。                 │
│  │      │        │          │          │B：不然東山要過來白河那邊   │
│  │      │        │          │          │   不是有一間7-11，我們一起 │
│  │      │        │          │          │   進去。                   │
│  │      │        │          │          │A：恩，你載你女朋友嗎？     │
│  │      │        │          │          │B：恩，我女朋友在車上假裝   │
│  │      │        │          │          │   買東西，我們進去在處理。 │
│  │      │        │          │          │A：我在「起笑」，裡面有線民 │
│  │      │        │          │          │   。                       │
│  │      │        │          │          │B：你拿菸給我就好了，你拿菸 │
│  │      │        │          │          │   給我，我就知道了，聽懂嗎 │
│  │      │        │          │          │   ？                       │
│  │      │        │          │          │A：要這樣喔？               │
│  │      │        │          │          │B：不然我女朋友這樣，我還   │
│  │      │        │          │          │   要趕去葬儀社，因為我弟弟 │
│  │      │        │          │          │   過世了。                 │
│  │      │        │          │          │A：好啦。                   │
│  │      │        │          │          │B：我約15分鐘會到。         │
│  │      │        │          │          │A：好啦。                   │
├─┼───┼────┼─────┼─────┼──────────────┤
│9 │96年10│下午3時 │0000000000│0000000000│C：堯仔喔。                 │
│  │月25日│49分16秒│戴士堯(B) │乙○○ (A)│B：他回來了嗎？             │
│  │      │        │          │丙○○(C) │C：他喔，我們出來在外面，怎 │
│  │      │        │          │          │   樣你講。                 │
│  │      │        │          │          │B：他在你那邊嗎？           │
│  │      │        │          │          │A：喂，怎樣？               │
│  │      │        │          │          │B：你在外面喔。             │
│  │      │        │          │          │A：恩。                     │
│  │      │        │          │          │B：你那個怎樣？             │
│  │      │        │          │          │A：價格嗎？好的。           │
│  │      │        │          │          │B：量呢？                   │
│  │      │        │          │          │A：可以吧。好了，電話怪怪   │
│  │      │        │          │          │   啦。要怎樣見面講，你看你 │
│  │      │        │          │          │  什麼時後有空。            │
│  │      │        │          │          │B：你何時回去？             │
│  │      │        │          │          │A：等一下，我等一下要回去， │
│  │      │        │          │          │   看在哪裡，再打給你。     │
│  │      │        │          │          │B：好啦。                   │
├─┼───┼────┼─────┼─────┼──────────────┤
│10│96年11│晚間7時 │0000000000│0000000000│B：可以「沙咪訴」嗎？       │
│  │月14日│14分47秒│戴士堯(B) │乙○○(A) │A：你昨天有「沙咪訴」，現在 │
│  │      │        │          │          │   還要。                   │
│  │      │        │          │          │B：哪有。那是人家的。       │
│  │      │        │          │          │A：我跟說我這邊還有2個禮品  │
│  │      │        │          │          │   都蠻多的，看有辦法沒，1個│
│  │      │        │          │          │   1000，很多。             │
│  │      │        │          │          │B：就沒有「現仔」。         │
│  │      │        │          │          │A：不然2個，你先拿去，想辦  │
│  │      │        │          │          │   法先拿1張給我，另1張過幾 │
│  │      │        │          │          │   天再拿。                 │
│  │      │        │          │          │B：不然我在問看看。         │
│  │      │        │          │          │A：快喔，我要出去了喔。     │
├─┼───┼────┼─────┼─────┼──────────────┤
│11│96年11│晚間11時│0000000000│0000000000│A：喂。                     │
│  │月16日│17分16秒│戴士堯(B) │乙○○(A) │B：昨天那個還有嗎？         │
│  │      │        │          │          │A：好的那個？               │
│  │      │        │          │          │B：恩。                     │
│  │      │        │          │          │A：有阿。                   │
│  │      │        │          │          │B：現在喔。                 │
│  │      │        │          │          │A：恩。                     │
│  │      │        │          │          │B：現在有嗎？               │
│  │      │        │          │          │A：恩。                     │
│  │      │        │          │          │B：我等一下再給你。         │
├─┼───┼────┼─────┼─────┼──────────────┤
│12│96年11│晚間11時│0000000000│000000004 │A：喂。                     │
│  │月16日│19分18秒│戴士堯(B) │乙○○(A) │B：3啦。                    │
│  │      │        │          │          │A：什麼啦？                 │
│  │      │        │          │          │B：3張阿。                  │
│  │      │        │          │          │A：喔，好阿。               │
│  │      │        │          │          │B：阿現在有喔？             │
│  │      │        │          │          │A：是阿。                   │
│  │      │        │          │          │B：你要過來還是怎樣，不然你 │
│  │      │        │          │          │   過來好了。               │
│  │      │        │          │          │A：我過去喔。今天星期五，我 │
│  │      │        │          │          │   人還在外面。             │
│  │      │        │          │          │B：你過來比較舒適，不知道沒 │
│  │      │        │          │          │   有在臨檢，你跑一趟。     │
│  │      │        │          │          │A：好啦。                   │
├─┼───┼────┼─────┼─────┼──────────────┤
│13│96年11│晚間6時 │0000000000│0000000000│A：怎樣？                   │
│  │月18日│36分49秒│戴士堯(B) │乙○○(A) │B：現在怎樣？               │
│  │      │        │          │          │A：什麼現在怎樣，多少啊？   │
│  │      │        │          │          │B：跟那天一樣。             │
│  │      │        │          │          │A：5喔？                    │
│  │      │        │          │          │B：沒啦。                   │
│  │      │        │          │          │A：3喔？                    │
│  │      │        │          │          │B：呦。                     │
│  │      │        │          │          │A：你出來東山好嗎？         │
│  │      │        │          │          │B：你都不弄漂亮的。         │
│  │      │        │          │          │A：上次那個還不漂亮？       │
│  │      │        │          │          │B：我冷出去到那裡你也用較漂 │
│  │      │        │          │          │   亮的。                   │
│  │      │        │          │          │A：我有請你了，還較漂亮。   │
│  │      │        │          │          │   多久會到？               │
│  │      │        │          │          │B：我等那個黑大胖回來就過去 │
│  │      │        │          │          │   了。                     │
├─┼───┼────┼─────┼─────┼──────────────┤
│14│96年11│晚間8時 │0000000000│0000000000│A：喂。                     │
│  │月18日│34分59秒│戴士堯(B) │乙○○(A) │B：恩。                     │
│  │      │        │          │          │A：你叫你老大聽一下。       │
│  │      │        │          │          │B：喂，怎樣？               │
│  │      │        │          │          │A：我過來這邊沒了，要明天好 │
│  │      │        │          │          │   嗎？                     │
│  │      │        │          │          │B：要明天喔。               │
│  │      │        │          │          │A：明天東東如果可以了，你   │
│  │      │        │          │          │   試了如果可以就多了，我就 │
│  │      │        │          │          │   跟上次一樣而已。         │
│  │      │        │          │          │B：我講看看馬上打給你。     │
│  │      │        │          │          │A：快一點喔，我現在在這裡哥 │
│  │      │        │          │          │   仔。                     │
└─┴───┴────┴─────┴─────┴──────────────┘

司法院資訊處製作；財團法人民間司法改革基金會備份。
